# 国内信用证福费廷业务是否影响开证方账务处理

提问人：wx_5f2f504b8c07 时间：2022-04-04 11:07:50
陈版，您好。业务中遇到问题，希望得到您和大家的帮助，谢谢描述：A企业开出 1000 万信用证给供应商B，期限为 1 年。B企业收到信用证后在银行做了福费廷业务，但A企业尚未收到B企业发出的货物（个别银行对于信用证业务只需要供货方提供合同和发票，并不需要送货单），A企业收到了开证银行发来的《国内信用证到账通知单》，并在《承兑/拒付通知书》盖章确认承兑。问题：1.对于A企业来说在承兑通知书上盖章后，虽然信用证未到期，是否要确认为应付票据 1000 万？2.因为A企业目前并未收到货物，如果确认一笔负债，那么对方科目可以记到预付账款吗？

回答人：chenyiwei
对于A企业来说在承兑通知书上盖章后，虽然信用证未到期，但仍需确认为应付票据 1000 万。由于尚未收到货物，对应借方为预付账款 1000 万。